【裁判字號】    92,交易,558
【裁判日期】    921225
【裁判案由】    過失傷害
【裁判全文】
臺灣板橋地方法院刑事判決                        九十二年度交易字第五五八號
    公  訴  人  臺灣板橋地方法院檢察署檢察官
    被      告  甲○○
右列被告因過失傷害案件，經檢察官提起公訴（九十二年度偵字第一二四一四、一六
一一八號），本院合議庭裁定進行簡式審判程序，判決如左：
    主  文
甲○○因過失傷害人，處拘役拾日，如易科罰金，以佰元折算壹日。
    事  實
一、甲○○於民國九十二年三月六日十四時四十分許，駕駛車牌號碼三Ｔ─七八七六
    號自小客車沿臺北縣新莊市○○路往中山路方向行駛，行經泰林路一段一巷前之
    無號誌之交岔路口時，欲左轉進入泰林路一段一巷巷內，原應注意行經無號誌而
    無交通警察指揮之交岔路口，同為幹線道車，轉彎車應暫停讓直行車先行，而當
    時天候、視線良好，且依當時情形並無不能注意之情事，竟疏未注意暫停讓直行
    車先行即貿然左轉，適有丙○○騎乘車牌號碼ＢＶＧ─０三八號重機車沿臺北縣
    新莊市○○路往新莊方向行駛，至前開一巷巷口前，亦應注意車前狀，並隨時採
    取必要之安全措施，且依當時情形並無不能注意之情事，竟疏未注意前方由甲○
    ○所駕駛之前開左轉車輛即貿然前行，致丙○○所騎乘之上開重機車車頭撞及甲
    ○○所駕駛之上開自小客車右前側車身，丙○○因而人車倒地，並造成丙○○受
    有左頰5X5公分瘀傷、下唇撕裂傷2公分、胸部挫傷3X3公分、右髖部5X5公分瘀傷
    、左髖部10X15公分瘀傷、右下肢5X20公分瘀傷、右前臂4X5公分瘀傷、左腳3X3
    公分瘀傷、右膝3X3公分瘀傷、右腳3X3瘀傷、左肩3X3公分瘀傷、疑第七頸椎脊
    突斷裂等傷害。甲○○肇事後於犯罪未被有偵查權之機關或公務員發覺前，於警
    察據報到場處理時表明係肇事者而自首，願接受裁判。
二、案經甲○○自首及丙○○訴由臺北縣政府警察局新莊分局報請臺灣板橋地方法院
    檢察署檢察官偵查起訴。
    理  由
一、訊據被告甲○○坦承於右揭時、地駕駛前開自小客車，行經前開無號誌之交岔路
    口時，未讓直行車先行而逕行左轉，致與告訴人丙○○所騎乘之機車發生碰撞，
    造成告訴人受傷之事實，核與告訴人於警、偵訊中指述情節相符，並有道路交通
    事故調查報告表（一）、（二）、道路交通事故現場圖、現場照片十四幀及臺北
    縣政府警察局新莊分局交通事故補充資料表等件附卷可稽。按車輛行經無號誌而
    無交通警察指揮之交岔路口，同為幹線道車，轉彎車應暫停讓直行車先行，道路
    交通安全規則第一百零二條第二項定有明文，被告既考領有合格駕駛執照，對於
    上開規定應自知甚明，其行經無號誌而無交通警察指揮之交岔路口時，應注意轉
    彎車應讓直行車先行，且依當時情形並無不能注意之情事，竟疏未注意以致肇事
    ，自有過失。至告訴人雖行經同上交岔路口時，亦應注意車前狀況，並隨時採取
    必要之安全措施，且依當時情形並無不能注意之情事，竟疏未注意，以致閃煞不
    及撞及被告所駕駛之上開自小客車之右前側車身，其於本件交通事故之發生自屬
    亦有過失。而本件車禍肇事責任經送請臺灣省臺北縣區車輛行車事故鑑定委員會
    鑑定結果亦認被告駕駛自小客車，行經無號誌路口，轉彎車未讓直行車先行為肇
    事主因，告訴人駕駛重機車未注意車前狀況為肇事次因，有該鑑定委員會九十二
    年八月十四日北鑑字第九二一００六號函檢附之鑑定竟見書附卷可稽。又告訴人
    雖與有過失，但既由於被告之過失併合而為本件肇事危害發生之原因，被告之刑
    責，亦不能因此相抵而解免，僅可供量刑之斟酌而已。又告訴人確因本件車禍受
    有如事實欄所載之傷害，有臺北市立仁愛醫院驗傷診斷書一紙在卷可憑，被告之
    過失行為與告訴人之傷害間具有相當因果關係，是本件事證明確，被告犯行堪以
    認定。
二、查被告因過失肇事致告訴人受有傷害，核其所為，係犯刑法第二百八十四條第一
    項前段之過失傷害罪。其於犯罪未被有偵查權之機關或公務員發覺前，於警察據
    報至現場處理，自首表明係肇事者，並願接受裁判之情，有臺北縣政府警察局之
    「偵辦交通事故案件涉嫌人是否自首調查表」一紙在卷可按，應依自首之規定減
    輕其刑。爰審酌被告本件過失之程度、告訴人之併有過失、對告訴人所生之危害
    、犯罪後坦承犯行，態度良好及尚未與告訴人達成民事賠償和解等一切情狀，量
    處如主文所示之刑，並諭知易科罰金之折算標準。
據上論斷，應依刑事訴訟法第二百九十九條第一項前段、第二百七十三條之一第一項
，刑法第二百八十四條第一項前段、第六十二條前段、第四十一條第一項前段，罰金
罰鍰提高標準條例第一條前段、第二條，判決如主文。
本案經檢察官乙○○到庭執行職務
中      華      民      國      九十二    年    十二    月    二十五    日
                                  臺灣板橋地方法院交通法庭
                                          法  官  李  幼  妃
右正本證明與原本無異。
如不服本判決，應於判決送達後十日內，向本院提出上訴狀。
                                          書記官  強  梅  芳
中      華      民      國    九十二    年    十二    月    二十六    日
附錄本案論罪科刑法條全文
刑法第二百八十四條
因過失傷害人者，處六月以下有期徒刑、拘役或五百元以下罰金。致重傷者，處一年
以下有期徒刑、拘役或五百元下罰金。
從事業務之人，因業務上之過失傷害人者，處一年以下有期徒刑、拘役或一千元以下
罰金。致重傷者，處三年以下有期徒刑、拘役或二千元以下罰金。


司法院資訊處製作；財團法人民間司法改革基金會備份。
